臺灣桃園地方法院刑事判決
111年度金訴字第264號
公  訴  人  臺灣桃園地方檢察署檢察官 
被      告  李昱廷



上列被告因違反洗錢防制法等案件，經檢察官提起公訴（110年
度偵字第27468號、110年度偵字第35288號、110年度偵字第3838
1號、110年度偵字第39743號）及移送併辦（110年度偵字第3829
6號、110年度偵字第43119號、110年度偵字第8233號、111年度
偵字第2449號、111年度偵字第4476號、111年度偵字第7593號、
110年度偵緝字第1726號），本院判決如下：
    主  文
李昱廷幫助犯洗錢防制法第十四條第一項之洗錢罪，處有期徒刑
伍月，併科罰金新臺幣伍萬元，罰金如易服勞役，以新臺幣壹仟
元折算壹日。緩刑伍年，緩刑期間付保護管束，並應依附件所示
條件向附件所示被害人支付財產上之損害賠償，並應於判決確定
後貳年內向指定之政府機關、政府機構、行政法人、社區或其他
符合公益目的之機構或團體，提供陸拾小時之義務勞務。
    事  實
一、李昱廷可預見將金融機構帳戶（含存摺、金融卡、密碼等物
    ）提供他人，可能供詐騙集團將詐欺犯罪所得款項匯入，並
    藉此達到掩飾詐欺犯罪所得去向之目的，仍基於幫助他人詐
    欺取財、掩飾詐欺犯罪所得去向之洗錢不確定故意，於民國
    110年1月20日前某不詳日時，在桃園地區，將其申辦之永豐
    商業銀行帳號00000000000000號帳戶（下稱永豐銀行帳戶）
    之存摺、提款卡、密碼、印章，交付其友人「廖駿家」使用
    ，藉此幫助「廖駿家」與其所屬之詐欺集團（下稱本案詐欺
    集團）成員達到向他人詐取財物及藉由提領帳戶內款項產生
    遮斷資金流動軌跡以規避偵查機關追查犯罪所得走向之目的
    。嗣本案詐欺集團成員取得李昱廷所交付之永豐銀行帳戶之
    提款卡及密碼等資料後，即與本案詐欺集團其他成員，共同
    意圖為自己不法所有，基於詐欺取財及一般洗錢之犯意聯絡
    ，由本案詐欺集團之成員，分別於如附表一所示時間，為如
    附表一所示詐欺犯行，並以李昱廷所提供之永豐銀行帳戶，
    收受如附表一所示告訴人之匯款，並旋遭提領一空，經如附
    表一所示告訴人察覺有異報警處理，始悉上情。
二、案經如附表一所示被害人訴由如附表一所示警政分局移送如
    附表一所示檢察署檢察官偵查起訴、移送併辦。
    理  由
壹、證據能力
    本件被告李昱廷就本判決援引之證據資料俱同意具有證據能
    力（見金訴字卷第97頁），依臺灣高等法院於107 年3 月21
    日檢送所屬各級地方法院之「刑事判決精簡原則」，茲不再
    就證據能力部分加以說明。
貳、實體部分
一、上揭犯罪事實，業經被告於審理中坦承不諱（見金訴字卷第
    230頁），核與如附表一所示告訴人證述情節大致相符（見
    偵字27468卷第15至21頁，偵字28410卷第33至36頁，偵字38
    381卷第21至24頁，偵字39743卷第27至32頁，新北警重刑00
    00000000卷第13至15頁，偵字8233卷第9至17頁，偵字41269
    卷第15至17頁，偵字29805卷第23至26頁，偵字4476卷第25
    至28頁，中市警五分偵字0000000000卷第17至21頁，偵字38
    296卷二第67至70頁），並有如附表二所示之證據資料在卷
    可稽，足證被告之自白與事實相符，洵堪採信。本案事證明
    確，被告犯行洵堪認定，應依法論科。
二、論罪科刑：　　
   （一）按刑法上之幫助犯，係指以幫助之意思，對於正犯資
         以助力，而未參與實施犯罪之行為者而言（最高法院4
         9年台上字第77號判決意旨參照）。又按行為人提供金
         融帳戶提款卡及密碼予他人，非屬洗錢防制法第2條所
         稱之洗錢行為，不成立同法第14條第1項一般洗錢罪之
         正犯；如行為人主觀上認識該帳戶可能作為收受及提
         領特定犯罪所得使用，他人提領後即產生遮斷資金流
         動軌跡以逃避國家追訴、處罰之效果，仍基於幫助之
         犯意而提供，應論以幫助犯同法第14條第1項之一般洗
         錢罪（最高法院刑事大法庭108年度台上大字第3101號
         裁定主文參照）。本件被告基於不確定故意，提供永
         豐銀行帳戶予「廖駿家」，使本案詐欺集團成員對如
         附表一所示告訴人施以詐術，致其等陷於錯誤，分別
         將如附表一所示款項匯入永豐銀行帳戶，再由本案詐
         欺集團成員自該帳戶提領殆盡，以掩飾、隱匿特定犯
         罪所得之來源、去向。是核被告所為，係犯刑法第30
         條第1項、第339條第1項之幫助詐欺取財罪，及刑法第
         30條第1項、洗錢防制法第14條第1項之幫助洗錢罪。
   （二）如附表一編號8至19所示之檢察署檢察官以被告交付金
         融帳戶予詐騙集團幫助詐欺如附表一編號8至19所示告
         訴人，而以如附表一編號8至19所示案號移送本院併案
         審理之犯罪事實，與本案起訴書所載被告提供之本案
         永豐銀行帳戶相同，屬於法律上之同一案件，基於審
         判不可分原則，應為起訴效力所及，且業經檢察官移
         送併案審理，本院自應予審理。
   （三）被告將本案永豐銀行帳戶交付予「廖駿家」後，「廖
         駿家」所屬本案詐欺集團成員以永豐銀行帳戶收受、
         提領如附表一所示告訴人遭詐欺匯入之款項，被告係
         以一提供帳戶之行為，幫助他人對數人實行數個詐欺
         犯行，並同時觸犯上開數罪名，應依刑法第55條想像
         競合犯之規定，從一重即幫助洗錢罪處斷。
   （四）按洗錢防制法第16條第2項規定：「犯前2條之罪，在
         偵查或審判中自白者，減輕其刑。」。本件被告於本
         院審理時就本件犯罪自白犯行，應依洗錢防制法第16
         條第2項規定減輕其刑；又被告係基於幫助之犯意而為
         一般洗錢罪，應依刑法第30條第2項規定，按正犯之刑
         減輕之；並依刑法第70條之規定遞減之。
   （五）爰以行為人責任為基礎，審酌被告已預見將金融帳戶
         交付予他人使用，可能因此幫助他人遂行詐欺及洗錢
         犯行，竟仍將系爭帳戶提供予他人使用，致如附表一
         所示之人受有損害，並使犯罪追查趨於複雜；被告於
         審理時終坦承犯行，於審理期間尚致力與被害人達成
         和解之犯後態度，暨其於警詢自陳高中畢業之智識程
         度，未婚，審理時自陳從事水電工作，勉持之經濟狀
         況，及檢察官、被告就科刑之意見（見金訴字卷第232
         頁）等一切情狀，量處如主文所示之刑，並諭知罰金
         易服勞役之折算標準，以資警惕。
   （六）末查，被告未曾因故意犯罪受有期徒刑以上刑之宣告
         ，有臺灣高等法院被告前案紀錄表1 份在卷可參，其
         因一時失慮罹犯本罪，被告經此起訴及審判程序，當
         知所警惕，信無再犯之虞，再被告於本院審理過程中
         ，致力就其能力所及與被害人就賠償金額及賠償方式
         達成合意等情，有調解筆錄可佐（金訴字卷第145至14
         7頁、157至158頁），是本院認為所宣告之刑，以暫不
         執行為適當，爰依刑法第74條第1 項第1 款併予宣告
         如主文所示之緩刑期間，以勵自新。惟為確保被告緩
         刑之宣告能收具體之成效，依刑法第74條第2 項第3 
         款之規定，並命被告應於緩刑期間內，履行上述合意
         內容即附件所示之財產上損害賠償義務。再為使被告
         深切知悉其所為犯行對法秩序之危害，促使其日後確
         實遵守法律規範，建全其法治觀念，因認有課予其一
         定條件之緩刑負擔，爰依刑法第74條第2項第5款之規
         定，命被告自本判決確定之日起2年內，向指定之政府
         機關、政府機構、行政法人、社區或其他符合公益目
         的之機構或團體，提供60小時之義務勞務，以期使被
         告能尊重法秩序。若被告不履行前述各項負擔，且情
         節重大，足認原宣告之緩刑難收其預期效果，而有執
         行刑罰之必要者，檢察官得依刑事訴訟法第476 條及
         刑法第75條之1 第1 項第4 款規定，聲請撤銷本件緩
         刑之宣告，併此敘明。又本院既命被告為上開預防再
         犯所為必要命令之宣告，是併依刑法第93條第1項第2 
         款之規定，諭知於緩刑期間付保護管束。
   （七）沒收
　       1、犯罪所得之物，以實際所得者為限，苟無所得或尚
            未取得者，自無從為沒收追繳之諭知（最高法院89
            年度台上字第3434號判決意旨參照）。而幫助犯僅
            對犯罪構成要件以外之行為為加功，且無共同犯罪
            之意思，自不適用責任共同之原則，對於正犯所有
            供犯罪所用或因犯罪所得之物，勿庸併為沒收之宣
            告（最高法院86年度台上字第6278號判決意旨參照
            ）。另按犯洗錢防制法第14條之罪，其所移轉、變
            更、掩飾、隱匿、收受、取得、持有、使用之財物
            或財產上利益，沒收之；犯第15條之罪，其所收受
            、持有、使用之財物或財產上利益，亦同，洗錢防
            制法第18條第1項定有明文。惟因洗錢行為之標的
            是否限於行為人者始得宣告沒收，法無明文，是倘
            法條未規定「不問屬於犯罪行為人與否均沒收」時
            ，自仍以屬於被告所有者為限，始應予沒收。
　       2、依本案卷證資料，尚無證據證明被告因本件犯行分
            取任何報酬，要難認被告因提供金融帳戶之行為獲
            取報酬；又被告係提供永豐銀行帳戶予他人，而為
            幫助詐欺及幫助洗錢犯行，因無證據證明如附表一
            所示被害人遭詐騙交付之財物係由被告親自收取或
            提領，亦無證據證明被告就被害人匯入本案帳戶並
            遭提領之款項，具有事實上之管領處分權限，參酌
            上開所述，無從就被害人匯入永豐銀行帳戶之款項
            ，依洗錢防制法第18條第1 項或刑法第38條之1 第
            1 項前段規定對被告宣告沒收。
據上論斷，應依刑事訴訟法第299條第1項前段，判決如主文。
本案經檢察官林暐勛提起公訴，檢察官劉倍到庭執行職務。
中　　華　　民　　國　　111 　年　　12　　月　　20　　日
                  刑事第十二庭  審判長法　官　張宏任
　　　　　　　　　                    法  官  徐雍甯
　　　　　　　　　                    法  官  曾淑君
以上正本證明與原本無異。
如不服本判決應於收受判決後20日內向本院提出上訴書狀，並應
敘述具體理由。其未敘述上訴理由者，應於上訴期間屆滿後20日
內向本院補提理由書(均須按他造當事人之人數附繕本)「切勿逕
送上級法院」。
                                      書記官　姚承瑋
中　　華　　民　　國　　111 　年　　12　　月　　21　　日



附錄本件論罪科刑法條：刑法第30條、刑法第339條、洗錢防制
法第14條。
中華民國刑法第30條
（幫助犯及其處罰）
幫助他人實行犯罪行為者，為幫助犯。雖他人不知幫助之情者，
亦同。
幫助犯之處罰，得按正犯之刑減輕之。

中華民國刑法第339條
（普通詐欺罪）
意圖為自己或第三人不法之所有，以詐術使人將本人或第三人之
物交付者，處5年以下有期徒刑、拘役或科或併科50萬元以下罰
金。
以前項方法得財產上不法之利益或使第三人得之者，亦同。
前二項之未遂犯罰之。

洗錢防制法第14條
有第二條各款所列洗錢行為者，處7年以下有期徒刑，併科新臺
幣5百萬元以下罰金。
前項之未遂犯罰之。
前二項情形，不得科以超過其特定犯罪所定最重本刑之刑。

附表一
編 號 告訴人 詐騙手法 匯款時間及金額 告訴人報案之警政分局 起訴、移送併辦檢察官所屬檢察署 1 游淳智 詐欺集團某成員於110年1月5日許，以網路通訊軟體LINE(下稱LINE)暱稱「Lora.Chen」、「Customer service06」，向告訴人游淳智佯稱可以香港中環金融街8號國際金融中心進行外匯投資，但需繳納手續費方能出金云云，致告訴人游淳智陷於錯誤，而按指示轉帳至指定帳戶內。 110年1月20日上午11時7分許，以網路銀行轉帳20萬元 臺中市政府警察局太平分局 臺灣桃園地方檢察署檢察官偵查起訴。 （110年度偵字第27468號、110年度偵字第35288號、110年度偵字第38381號、110年度偵字第39743號） 2   110年1月21日上午10時27分許，以網路銀行轉帳20萬元   3 林靖軒 詐欺集團某成員於109年11月23日下午3時55分許，以LINE暱稱「李俊杰」，向告訴人林靖軒佯稱可使用Goldman Sachs投資云云，致告訴人林靖軒陷於錯誤，而按指示轉帳至指定帳戶內。 110年1月21日下午3時32分許，以網路銀行轉帳5萬元。 新北市政府警察局新莊分局  4   110年1月21日下午3時33分許，以網路銀行轉帳1萬元   5   110年1月21日下午3時36分許，以網路銀行轉帳1萬5,000元   6 劉璧銖 詐欺集團某成員於109年12月20日某時許，以LINE暱稱「陳加明」，向告訴人劉碧銖佯稱可下注網路遊戲太陽城云云，致告訴人劉璧銖陷於錯誤，而按指示轉帳至指定帳戶內。 110年1月21日下午2時53分許，以ATM轉帳23萬5,751元 雲林縣警察局斗六分局  7 陳怡如 詐欺集團某成員於109年10月底，以網路交友軟體Whats app、LINE暱稱「葉生」、「富托」，向告訴人陳怡如佯稱可使用比特幣交易平台富托FXTM云云，致告訴人陳怡如陷於錯誤，而按指示轉帳至指定帳戶內。 110年1月21日上午9時6分許，以網路銀行轉帳10萬元 新北市政府警察局三峽分局  8 蔡玟吟 詐欺集團成員於110年1月14日前在網際網路上架設萊特創投投資平台，並以網路通訊軟體LINE(下稱LINE)暱稱「彩金客服」，向告訴人蔡玟吟佯稱可投資彩金賺取匯差資訊云云，致告訴人蔡玟吟陷於錯誤，而按指示轉帳至指定帳戶內。 110年1月21日中午12時4分許，以網路銀行轉帳4萬元 新北市政府警察局三重分局 臺灣桃園地方檢察署檢察官移送併辦。 （110年度偵字第43119號） 9   110年1月21日中午12時6分許，以網路銀行轉帳3萬5,000元   10   110年1月21日下午3時35分許，以網路銀行轉帳2萬5,000元   11   110年1月22日上午8時44分許，以臨櫃匯款2萬5,000元   12 吳冠瑩 詐欺集團成員於109年12月27日某時許始，以line暱稱「李浩」與告訴人吳冠瑩成為好友，並向其佯稱可使用投資平台「coincheck」投資加密貨幣云云，致告訴人吳冠瑩陷於錯誤，而按指示轉帳至指定帳戶內。 110年1月22日12時23分許，以臨櫃匯款16萬8,000元 苗栗縣政府警察局大湖分局 臺灣基隆地方檢察署檢察官移送併辦 （110年度偵字第8233號） 13 石郁𤧟 詐欺集團成員於109年12月12日前某日，透過某英國籍、自稱「克里斯多夫富蘭克」男性教友，以通訊軟體whatsapp向告訴人石郁𤧟佯稱：公司需要資金借款云云，致告訴人石郁𤧟陷於錯誤，而按指示轉帳至指定帳戶內。 110年1月21日11時31分許，以臨櫃匯款20萬元 新北市政府警察局新莊分局 臺灣臺南地方檢察署檢察官移送併辦 （111年度偵字第2449號） 14 黃嵋楨 詐欺集團成員於109年12月29日起以暱稱「HU PANG」、「朱輝」之名義與告訴人黃嵋楨聯繫，向告訴人黃嵋楨介紹coincheck投資網站，要求告訴人黃嵋楨購買比特幣，獲利頗豐云云，致告訴人黃嵋楨陷於錯誤，而按指示轉帳至指定帳戶內。 110年1月22日14時4分許，以網路銀行轉帳5萬元 新北市政府警察局三重分局 臺灣臺中地方檢察署檢察官移送併辦 （110年度偵緝字第1726號） 15   110年1月22日14時12分許，以網路銀行轉帳3,000元   16 李妍葦 詐欺集團成員於民國110年1月間，利用交友軟體Tinder，向告訴人李妍葦佯稱有美金外匯投資管道云云，致使告訴人李妍葦陷於錯誤，而按指示轉帳至指定帳戶內。 110年1月20日15時44分許，以網路銀行轉帳轉帳2萬元 臺北市政府警察局士林分局 臺灣士林地方檢察署檢察官移送併辦 （111年度偵字第4476號） 17 陳嘉萱 詐欺集團成員於110年1月初某時許始，以instgram暱稱「mrjianwas」與告訴人陳嘉萱成為好友，並向其佯稱可使用外幣投資網站（https://wap.shsajsajscx.com/home/index/index.html）投資外幣云云，使告訴人陳嘉萱陷於錯誤，而按指示轉帳至指定帳戶內。 110年1月21日20時1分許，以網路銀行轉帳3萬元 高雄市政府警察局三民第二分局 臺灣高雄地方檢察署檢察官移送併辦 （111年度偵字第7593號） 18   110年1月22日12時27分許，以網路銀行轉帳2萬元   19 謝紀彥 詐欺集團成員於110年1月11日晚間7時30分許，向告訴人謝紀彥佯稱可以投資云云，致告訴人謝紀彥因而陷於錯誤，而按指示轉帳至指定帳戶內。 110年1月22日上午10時24分許，以臨櫃匯款50萬元 桃園市政府警察局八德分局 臺灣桃園地方檢察署檢察官移送併辦 （110年度偵字第38296號） 
附表二
編號 證據名稱 卷頁位置 備註 1 新北市政府警察局板橋分局後埔派出所受理各類案件紀錄表 偵27468卷第39頁 附表一編號1、2相關 2 新北市政府警察局板橋分局後埔派出所受理詐騙帳戶通報警示簡便格式表 偵27468卷第41至45頁  3 金融機構聯防機制通報單 偵27468卷第47至53頁  4 內政部警政署反詐騙諮詢專線紀錄表 偵27468卷第55至56頁  5 與「Customer service06」LINE對話紀錄(文字檔) 偵27468卷第57至77頁  6 轉帳交易紀錄翻拍照片 偵27468卷第79至85頁  7 通訊軟體LINE對話紀錄翻拍照片 偵27468卷第89至101頁  8 與「Kenny」IG對話紀錄翻拍照片 偵28410卷第37至38頁 附表一編號3、4、5相關 9 與「Goldman Sachs」LINE對話紀錄 偵28410卷第38至44頁  10 與「李俊杰」LINE對話紀錄翻拍照片 偵28410卷第45頁  11 轉帳交易紀錄 偵28410卷第46至53頁  12 自動櫃員機交易紀錄 偵38381卷41至42頁 附表一編號6相關 13 郵政跨行匯款申請書 偵38381卷第43至44頁  14 郵政存簿影本 偵38381卷第45至46頁  15 元大銀行存摺影本 偵38381卷第47至48頁  16 與「Aaron」LINE對話紀錄翻拍照片 偵38381卷第49至51頁  17 臺北市政府警察局北投分局石牌派出所受理各類案件紀錄表 偵38381卷第53頁  18 臺北市政府警察局北投分局石牌派出所受理刑事案件報案三聯單 偵38381卷第54頁  19 內政部警政署反詐騙諮詢專線紀錄表 偵38381卷第55頁  20 臺北市政府警察局北投分局石牌派出所受理詐騙帳通報警示簡便格式表 偵38381卷第57至62頁  21 金融機構聯防機制通報單 偵38381卷第63至68頁  22 轉帳交易紀錄 偵39743卷第33至63頁 附表一編號7相關 23 與「美國客服」LINE對話紀錄翻拍照片 偵39743卷第64頁、66頁  24 與「葉生」LINE對話紀錄翻拍照片 偵39743卷第65至72頁  25 新北市政警察局三重分厚德派出所受理刑事案件報案三聯單 偵39743卷第73至75頁  26 網頁在線客服對話紀錄翻拍照片 新北警重刑0000000000卷第49至51頁 附表一編號8、9、10、11相關 27 與「彩金客服」LINE對話紀錄翻拍照片 新北警重刑0000000000卷第51至64頁  28 郵政存簿影本 新北警重刑0000000000卷65頁  29 內政部警政署反詐騙諮詢專線紀錄表 新北警重刑0000000000卷第23至24頁  30 臺南市政府警察局第二分局長樂派出所受理詐騙帳戶通報謷示簡便格式表 新北警重刑0000000000卷第25至31頁  31 金融機構聯防機制通報單 新北警重刑0000000000卷第32至48頁  32 臺南市政府警察局第二分局長樂派出所受理刑事案件報案三聯單 新北警重刑0000000000卷第67頁  33 臺南市政府警察局第二分局長樂派出所受理各類案件紀錄表 新北警重刑0000000000卷第68頁  34 內政部警署反詐騙諮詢專線紀錄表 偵8233卷第35至37頁 附表一編號12相關 35 金融機構聯防機制通報單 偵8233卷第39頁  36 臺北市政府警察局內湖分局文德派出所受理詐騙帳戶通報警示簡便格式表 偵8233卷第41頁  37 臺北市政府警察局內湖分局文德派出所受理各類案件紀錄表 偵8233卷第43頁  38 臺北市政府警察局內湖分局文德派出所報案三聯單 偵8233卷第45至47頁  39 轉帳紀錄、台北富邦銀行匯款委託書 偵8233卷第49至53頁  40 網頁客服對話紀錄翻拍照片 偵8233卷第53至55頁  41 與「Coinchec…交易專員」LINE對話紀錄翻拍照片 偵8233卷第59至65頁  42 國外匯款明細表單 偵41269卷第53至54頁 附表一編號13相關 43 內政部警政署反詐騙諮詢專線紀錄表 偵41269卷第55頁  44 臺南市政府警察局第二分局博愛派出所受理刑事案件報案三聯單 偵41269卷第56頁  45 臺南市政府警察局第二分局博愛派出所受理各類案件紀錄表 偵41269卷第57頁  46 臺南市政府警察局第二分局博愛派出所受理詐騙帳戶通報警示簡便格式表 偵41269卷第58至62頁  47 花旗銀行、臺灣銀行存摺影本 偵41269卷第63至66頁  48 花旗銀行、臺灣銀行匯款申請書 偵41269卷第67至70頁  49 內政部警政署反詐騙諮詢專線紀錄表 偵29805卷第37至39頁 附表一編號14、15相關 50 臺中市政府警察局清水分局光華派出所受理詐騙帳戶通報警示簡便格式表 偵29805卷第41至51頁  51 金融機構聯防機制通報單 偵29805卷第53至63頁  52 轉帳紀錄 偵29805卷第65至75頁  53 臺中市政府警察局清水分局光華派出所受理刑事案件報案三聯單 偵29805卷第79頁  54 臺中市政府警察局清水分局光華派出所受理各類案件紀錄表 偵29805卷第81頁  55 台新國際商業銀行匯款申請書 偵4476卷第29頁 附表一編號16相關 56 與「IFSFX」LINE對話紀錄翻拍照片 偵4476卷第31至39頁  57 轉帳交易紀錄 偵4476卷第41至49頁  58 內政部警政署反詐騙諮詢專線紀錄表 偵4476卷第51至53頁  59 臺北市政府警察局士林分局天母派出所受理詐騙帳戶通報警示簡便格式表 偵4476卷第55至67頁  60 臺北市政府警察局士林分局天母派出所受理客類案件紀錄表 偵4476卷第73頁  61 臺北市政府警察局士林分局天母派出所受理刑事案件報案三聯單 偵4476卷第75頁  62 內政部警政署反詐騙諮詢專線紀錄表 中市警五分偵字0000000000卷第23至24頁 附表一編號17、18相關 63 高雄市政府警察局三民第二分局民族路派出所受理詐騙帳戶通報警示簡便格式表 中市警五分偵字0000000000卷第25至35頁  64 金融機構聯防機制通報單 中市警五分偵字0000000000卷第37至61頁  65 自動櫃員機轉帳紀錄 中市警五分偵字0000000000卷第63頁  66 帳戶交易明細表 中市警五分偵字0000000000卷第65頁  67 台灣銀行網路銀行交易明細表 中市警五分偵字0000000000卷第67頁  68 桃園市政府警察局桃園分局埔子派出所受理各類案件紀錄表 偵38296卷二第71頁 附表一編號19相關 69 內政部警政署反詐騙諮詢專線紀錄表 偵38296卷二第73至74頁  70 桃園市政府警察局桃園分局埔子派出所受理詐騙帳戶通報警示簡便格式表 偵38296卷二第75頁、79頁、83頁、87頁、97頁、101頁  71 金融機構聯防機制通報單 偵38296卷二第77頁、81頁、85頁、89至95頁、99頁、103至107頁  72 轉帳紀錄 偵38296卷二第109至117頁  73 與「Lisa李小婷」LINE對話紀錄翻拍照片 偵38296卷二第119至121頁、127至133頁  74 投資頁面翻拍照片 偵38296卷二第123至125頁  75 存摺影本 偵38296卷二第135至136頁  76 永豐商業銀行110年2月22日作心詢字第1100219131號函及客戶基本資料、開戶用證件影本及開戶影像、交易明細資料 偵38381卷第25至40頁  77 永豐商業銀行作業處110年3月4日作心詢字第1100226121號函暨附件 偵字28410卷第9至28頁  78 永豐商業銀行作業處110年3月8日作心詢字第1100302107號函暨附件 中市警五分偵字0000000000卷第69至74頁  79 永豐商業銀行作業處110年3月9日作心詢字第1100303130號函暨附件 新北警重刑0000000000卷第17至22頁  80 永豐商業銀行作業處110年3月19日作心詢字第1100316138號函暨附件 偵字39743卷第89至92頁  81 永豐商業銀行作業處110年4月9日作心詢字第1100407113號函暨附件 偵字4476卷第19至23頁、131至135頁  82 永豐商業銀行作業處110年4月15日作心詢字第1100413152號函暨附件 偵字38296卷一第47至61頁、121至123頁  83 永豐商業銀行作業處110年5月3日作心詢字第1100428111號函暨附件 偵字27468卷第23至38頁  84 永豐商業銀行作業處110年8月6日作心詢字第1100803130號函暨附件 偵字41269卷第71至78頁  85 永豐商業銀行作業處110年8月26日作心詢字第1100812125號函暨附件 偵字27468卷第127至154頁  86 被告手機對話紀錄翻拍照片 偵38381卷第15至19頁  

附件：
㈠李昱廷願以分期方式給付蔡玟吟新臺幣（下同）8萬3000元整，給付方式如下：自111年10月21日起至117年1月21日止，於每月21日前給付1245元，至給付完畢為止，如有一期未給付視為全部到期，款項匯入蔡玟吟指定之郵局帳戶（帳號：000-00000000000000，戶名：蔡玟吟）。 ㈡李昱廷願以分期方式給付吳冠瑩11萬2000元整，給付方式如下：自111年10月21日起至117年1月21日止，於每月21日前給付1680元，至給付完畢為止，如有一期未給付視為全部到期，款項匯入吳冠瑩指定之郵局帳戶（帳號：000-00000000000000，戶名：吳冠瑩）。 ㈢李昱廷願以分期方式給付謝紀彥33萬3000元整，給付方式如下：自111年10月21日起至117年1月21日止，於每月21日前給付4995元，至給付完畢為止，如有一期未給付視為全部到期，款項匯入謝紀彥指定之玉山銀行帳戶（帳號：000-0000000000000，戶名：謝紀彥）。 ㈣李昱廷願以分期方式給付石郁10萬元整，給付方式如下：自111年9月起，於每月末日前給付3000元，至給付完畢為止，如有一期未給付視為全部到期，款項匯入石郁指定之中國信託銀行臺南分行帳戶（帳號：000000000000，戶名：石郁）。